臺灣臺北地方法院刑事判決　　　　　　　95年度訴字第1946號
公　訴　人　臺灣臺北地方法院檢察署檢察官
被　　　告　甲○○
上列被告因毒品危害防制條例案件，經檢察官提起公訴（95年度
毒偵字第2379號），被告於準備程序中就被訴事實為有罪之陳述
，經告以簡式審判之要旨，並聽取當事人之意見後，經本院合議
庭裁定由受命法官獨任進行簡式審判程序，判決如下：
    主  文
甲○○施用第一級毒品，累犯，處有期徒刑拾月。
    事  實
一、甲○○前於民國八十九年八月間因施用第一級毒品海洛因，
    經依本院八十九年度毒聲字第二一一０號裁定送觀察、勒戒
    後，認無繼續施用毒品傾向，於八十九年九月五日執行完畢
    釋放，由臺灣臺北地方法院檢察署檢察官以八十九年度毒偵
    字第二六七九號為不起訴處分確定；復於八十九年間十一月
    間因施用毒品案件，經依本院八十九年度毒聲字第二八００
    號裁定送觀察、勒戒後，認有繼續施用傾向，再經本院以八
    十九年度毒聲字第三一八三號裁定令入戒治處所施以強制戒
    治，並由檢察官提起公訴，經本院以九十年度訴字第二七號
    判決處有期徒刑八月確定，於九十二年十月二日縮刑期滿執
    行完畢；又於九十三、九十四年間再因施用毒品，經本院以
    九十三年度訴字第六六八號、九十四年度訴字第六八０號判
    決各處有期徒刑九月、六月確定，並定應執行有期徒刑一年
    二月，於九十五年二月六日縮刑期滿執行完畢，猶不思戒除
    毒癮，另基於施用第一級毒品海洛因之集合犯意，自九十五
    年（起訴書誤載為九十二年，經蒞庭檢察官更正如上）二月
    中旬某日起至同年七月二十日止，在臺北縣新店市○○路七
    十六巷十一弄六號二樓住處，以每二日施用一次之頻率，以
    將海洛因摻入香煙點火吸取其煙之方式施用第一級毒品海洛
    因多次，嗣為警於九十五年七月二十日十時四十五分許在臺
    北縣新店市○○路○段六號前查獲。
二、案經臺北縣政府警察局新店分局報告臺灣臺北地方法院檢察
    署檢察官偵查起訴，甲○○於本院準備程序中就被訴事實為
    有罪之陳述，經告知簡式審判程序之旨，並聽取當事人之意
    見後，經本院合議庭裁定由受命法官獨任進行簡式審判程序
    。
    理  由
一、訊據被告甲○○坦承前揭犯行不諱，且其尿液經檢驗結果，
    確呈嗎啡陽性反應，有臺北縣政府警察局新店分局偵辦毒品
    危害防制條例案被移送者姓名及代碼對照表、臺灣檢驗科技
    股份有限公司濫用藥物尿液檢驗報告各一紙附卷可稽（見偵
    卷第九、十頁），足認被告前揭出於任意性之自白與事實相
    符，堪以採信。又被告前於八十九年八月間因施用第一級毒
    品海洛因，經依本院八十九年度毒聲字第二一一０號裁定送
    觀察、勒戒後，認無繼續施用毒品傾向，於八十九年九月五
    日執行完畢釋放，由臺灣臺北地方法院檢察署檢察官以八十
    九年度毒偵字第二六七九號為不起訴處分確定；復於八十九
    年間十一月間因施用毒品案件，經依本院八十九年度毒聲字
    第二八００號裁定送觀察、勒戒後，認有繼續施用傾向，再
    經本院以八十九年度毒聲字第三一八三號裁定令入戒治處所
    施以強制戒治，並由檢察官提起公訴，經本院以九十年度訴
    字第二七號判決處有期徒刑八月確定；又於九十三、九十四
    年間再因施用毒品，經本院以九十三年度訴字第六六八號、
    九十四年度訴字第六八０號判決各處有期徒刑九月、六月確
    定等情，有臺灣高等法院被告前案紀錄表在卷可憑，是被告
    於前揭觀察、勒戒執行完畢釋放後，復於五年內，又因施用
    毒品案件，經法院判處前開罪刑確定，則其於五年內既有再
    犯施用毒品罪之情形，即無毒品危害防制條例第二十條第三
    項規定之適用。從而被告前揭施用毒品犯行事證明確，堪以
    認定。
二、按海洛因屬毒品危害防制條例第二條第二項第一款所規定之
    第一級毒品。核被告甲○○所為，係犯毒品危害防制條例第
    十條第一項之施用第一級毒品罪。其於施用時持有第一級毒
    品海洛因之低度行為，為其施用毒品之高度行為所吸收，不
    另論罪。次按刑事法若干犯罪行為態樣，本質上原具有反覆
    、延續實行之特徵，立法時既予特別歸類，定為犯罪構成要
    件之行為要素，則行為人基於概括之犯意，在密切接近之一
    定時、地持續實行之複次行為，倘依社會通念，於客觀上認
    為符合一個反覆、延續性之行為觀念者，於刑法評價上，即
    應僅成立一罪。學理上所稱「集合犯」之職業性、營業性或
    收集性等具有重複特質之犯罪均屬之，例如經營、從事業務
    、收集、販賣、製造、散布等行為概念者是（最高法院九十
    五年度臺上字第一○七九號判決意旨參照）。本件被告雖有
    多次施用第一級毒品海洛因之犯行，然按毒品危害防制條例
    第十條之施用毒品罪，具有成癮之病患人格特質，構成要件
    本質上含有「習慣性」反覆為同一施用行為之意涵，學理上
    稱為「集合犯」，本件被告自九十五年二月中旬某日起至同
    年七月二十日止，以每二日吸食一次之頻率，反覆多次施用
    第一級毒品海洛因，顯已成癮，應論以包括的一罪，而不再
    以數罪併罰方式處斷。被告前因施用毒品案件，經本院以九
    十年度訴字第二七號判決處有期徒刑八月確定，於九十二年
    十月二日縮刑期滿執行完畢；又於九十三、九十四年間再因
    施用毒品案件，經本院以九十三年度訴字第六六八號、九十
    四年度訴字第六八０號判決各處有期徒刑九月、六月確定，
    並定應執行有期徒刑一年二月，於九十五年二月六日縮刑期
    滿執行完畢，有臺灣高等法院被告前案記錄表附卷可考，其
    於五年內故意再犯本件有期徒刑以上之罪，為累犯，應依刑
    法第四十七條第一項規定加重其刑。爰審酌被告之素行及其
    前經觀察勒戒、強制戒治並科刑教訓後，仍不知戒除毒癮，
    復繼續沾染毒品惡習，其施用毒品行為對於自身及社會所生
    危害程度非輕，惟犯後坦承犯行，態度尚可等一切情狀，量
    處如主文所示之刑。
據上論斷，應依刑事訴訟法第二百七十三條之一第一項、第二百
九十九條第一項前段，毒品危害防制條例第十條第一項，刑法第
十一條前段、第四十七條第一項，判決如主文。
本案經檢察官林禎瑩到庭執行職務
中　　華　　民　　國　　96　　年　　4 　　 月　　9　　日
　　　　　　　　　刑事第十一庭  法　官　鍾淑慧
以上正本證明與原本無異。
如不服本判決，應於判決送達後10日內，向本院提出上訴狀。
　　　　　　　　　　　　　　　　書記官　劉英芬
中　　華　　民　　國　　96　　年　　4　　  月　　9　　日
附錄本案論罪科刑法條
毒品危害防制條例第10條
施用第一級毒品者，處 6 月以上 5 年以下有期徒刑。
施用第二級毒品者，處 3 年以下有期徒刑。
